# 请问，陈老师，关于吸收合并的

提问人：无空间道 时间：2013-08-28 11:28:14
A、B公司同一控制下的企业，A持有B的30%股权，现A吸收合并B，A应该如何做会计处理，30%的股权怎么办呢

回答人：chenyiwei
这个问题首先要明确的是这个合并过程具体的操作过程是怎样的？原先持有B的另外 70 ％股份的股东是把其持股以现金方式卖给A，还是换取A的股份？ 一般情况下，因为A原先持有B的 30 ％股权不足以控制B（假设没有其他需要考虑的特殊情况），因此A应按照同一控制下企业合并的原则处理，所支付对价的账面价值（现金金额或者所发行股份的面值）与取得B的 70 ％股权对应的帐面净资产份额之间的差额调整资本公积；同时对于原已持有的 30 ％股权按照收回投资进行处理，其对应的净资产账面价值份额与原有的 30 ％长期股权投资账面价值之间的差额计入损益。

提问人：liubin988513 时间：2013-08-28 19:37:30
陈老师，我觉得是否应不能确认损益。能否理解我用百分之 30 股权账面价值加上其他对价账面价值，去实现百分 100 合并。假设这个百分 30 股权是持有的其他集团内股份，两者处理应该是一样的。

回答人：chenyiwei
因为这里的 30 ％股权和相应的净资产实际上是一回事。所以不存在“交换”的概念。我认为理解为“投资回收”似乎更好些。当然这也仅仅是一家之言。